臺灣高等法院刑事判決　　　　　　　　100年度上易字第514號
上　訴　人　臺灣桃園地方法院檢察署檢察官
被　　　告　姜盛昌
上列上訴人因被告竊盜案件，不服臺灣桃園地方法院99年度易字
第1110號，中華民國99年12月31日第一審判決（起訴及移送併辦
審理案號：臺灣桃園地方法院檢察署99年度偵字第7166號、99年
度偵緝字第1969號），提起上訴，本院判決如下：
    主  文
上訴駁回。
    理  由
一、公訴意旨略以：被告姜盛昌曾犯毒品危害防制條例案件，經
    臺灣桃園地方法院以96年度審易字第406號判決判處有期徒
    刑5月確定；另因犯竊盜罪，經同法院以96年度壢簡字第216
    1號判決判處有期徒刑5月確定，上開2罪經同法院定應執行
    為有期徒刑8月確定，甫於民國97年12月24日執行完畢出監
    。詎猶不知悔改，意圖為自己不法之所有，於97年2月2日19
    時50分許前之不詳時間，在桃園縣平鎮市○○○路6號前，
    竊取張文忠所有之車牌7621-KS號自用小客車。因認被告涉
    犯刑法第320條第1項之普通竊盜罪嫌云云。
二、按犯罪事實應依證據認定之，無證據不得認定其犯罪事實；
    不能證明被告犯罪者，應諭知無罪之判決，刑事訴訟法第15
    4條第2項、第301條第1項分別定有明文。又按刑事訴訟法第
    161條第1項規定檢察官就被告犯罪事實，應負舉證責任，並
    指出證明之方法。對於其所訴之被告犯罪事實，應負提出證
    據及說服之實質舉證責任，倘所提出之證據，不足為被告有
    罪之積極證明，或其闡明之證明方法，無從說服法官以形成
    被告有罪之心證，基於無罪推定之原則，自應為被告無罪判
    決之諭知。而所謂認定犯罪事實之證據，係指足以認定被告
    確有犯罪行為之積極證據而言，如未發現相當證據，或證據
    不足以證明，自不能以推測或擬制之方法，以為裁判基礎（
    最高法院40年台上字第86號判例要旨參照）。次按認定犯罪
    事實所憑之證據，雖不以直接證據為限，間接證據亦包括在
    內；然而無論直接或間接證據，其為訴訟上之證明，須於通
    常一般之人均不致有所懷疑，而得確信其為真實之程度者，
    始得據為有罪之認定，倘其證明尚未達到此一程度，而有合
    理之懷疑存在時，事實審法院復已就其心證上理由予以闡述
    ，敘明其如何無從為有罪之確信，因而為無罪之判決，尚不
    得任意指為違法（最高法院76年台上字第4986號判例要旨參
    照）。
三、公訴人認被告涉犯刑法第320條第1項之普通竊盜罪嫌，無非
    係以被害人張文忠於警詢之陳述、內政部警政署刑事警察局
    99年1月18日刑醫字第0980173209號、97年9月5日刑醫字第0
    970119181號鑑驗書、桃園縣政府警察局桃園分局刑案現場
    勘察報告（陳語葳33310-DZ尋獲案）、楊梅分局T5-3806汽
    車尋獲現場勘察採證紀錄卷宗1份、新竹縣政府警察局「5H-
    0213」尋獲案之現場勘察報告暨刑事案件證物採驗紀錄表等
    證據為其主要論據。
四、訊據被告堅決否認有何竊盜之犯行，辯稱：伊確實沒有偷張
    文忠所有之車牌7621-KS自用小客車等語。經查：被害人張
    文忠於警詢時陳稱：「（今因何事製作筆錄？）因警方通知
    我於97年2月2日所有名下之自小客車7621-KS號遭竊後，在
    其他相關車上採集鑑驗到竊嫌DNA後並比對可以犯嫌，故通
    知我到場製作筆錄。」、「（該自小客車7621-KS號於何時
    ？何地？發現車輛遭竊？）於97年2月2日19時50分左右，我
    發現自小客車7621-KS號停在桃園縣平鎮市○○○路6號前遭
    竊《我於當日7時許停放於該處》，後我發現該車遭竊後馬
    上去平鎮分局平鎮派出所報案。」等語（見99年度偵字第71
    66號卷第35頁），是依被害人張文忠之證詞僅能證明車牌
    7621-KS號自小客車於97年年2月2日17時50分許前之某時遭
    人竊走，無法確認係被告所行竊。又卷附內政部警政署刑事
    警察局99年1月18日刑醫字第0980173209號、97年9月5日刑
    醫字第0970119181號鑑驗書、桃園縣政府警察局桃園分局刑
    案現場勘察報告、楊梅分局T5-3806汽車尋獲現場勘察採證
    紀錄卷宗1份、新竹縣政府警察局「5H-0213」尋獲案之現場
    勘察報告暨刑事案件證物採驗紀錄表等證據，僅能證明被告
    曾竊取他人之車輛，警方既未在車牌7621-KS號自小客車採
    得被告之DNA跡證，不能憑以認定被告有竊取車牌7621-KS號
    自用小客車。至本件警方尋獲被害人陳語葳所有之車牌3331
    0-DZ號自用小客車時，該車雖係懸掛被害人張文忠所有之76
    21-KS號車牌，惟不能排除他人竊取張文忠之自用小客車後
    ，與被告互換車牌使用之可能。此外，復查無其他積極證據
    足資證明被害人張文忠所有之車牌7621-KS號自用小客車係
    被告所竊取，自屬不能證明被告犯罪。檢察官上訴意旨仍執
    陳詞指摘原判決此部分不當，為無理由，應予駁回。
據上論斷，應依刑事訴訟法第368條，判決如主文。
本案經檢察官陳國鳴到庭執行職務。
中    華    民    國   100    年    5     月    19    日
                  刑事第七庭  審判長法  官  陳憲裕
                                    法  官  游紅桃
                                    法  官  楊智勝
以上正本證明與原本無異。
不得上訴。
                                    書記官  林桂玉
中    華    民    國   100    年    5     月    23    日